【裁判字號】    90,親,36
【裁判日期】    901026
【裁判案由】    否認婚生子女
【裁判全文】
臺灣屏東地方法院民事判決  九十年度親字第三六號
    原        告  甲○○
    被        告  乙○○
    兼法定代理人  丙○○
右當事人間否認婚生子女事件，本院判決如左：
    主    文
確認被告乙○○非被告丙○○自原告受胎所生之女。
訴訟費用由被告負擔。
事    實
甲、原告方面：
  一、聲明：如主文所示。
  二、陳述：
    (一)原告與被告丙○○原為夫妻，於婚姻存續中生有長子過正志、次子過正孝，惟
      兩造於民國八十七年七月二十三日離婚，而被告丙○○亦失去聯絡。
    (二)頃於九十年五月底，原告突然接獲屏東春日鄉戶政事務所來函，該函主旨謂：
      「台端之長女（乙○○）已於民國九十年五月二十八日在屏東縣春日鄉○○鄰
      ○○路四十五號許永興戶內申報出生登記，函請知悉並請查照」等語，並說明
      ：「乙○○係於民國八十二年二月六日出生，依民法第一千零六十三條第一項
      之規定應推定為台端與丙○○所生之婚生子女」云云。然兩造婚姻關係存續中
      ，原告未曾與被告丙○○生下被告乙○○，原告於七十八年間因涉及施打毒品
      等案件而入監服刑，直至八十一年十二月二十三日始獲假釋出監，斷無可能於
      服刑期間與被告丙○○同居並令懷胎受孕，而於原告出監後二個月即生下被告
      乙○○一女，是以被告乙○○必為被告丙○○於原告在監期間，與他人所生，
      現或因被告乙○○已屆就學年齡，為入學之故等事由，不得不辦理被告乙○○
      之出生登記，並依法推定登記為原告之女。被告乙○○確非被告丙○○自原告
      受胎所生之女，為此提起本件訴訟。
  三、證據：
      提出屏東縣春日鄉戶政事務所書函、台灣雲林地方法院八十一年度聲字第六九
      ○號刑事裁定、台灣雲林監獄假釋證明書各各一份，戶籍謄本三份為證。
乙、被告方面：
      小孩確實不是予原告生的，而是與許永興所生。
丙、本院依職權查原告前科。
    理    由
一、原告起訴主張其與被告丙○○於七十六年三月十一日結婚，嗣於八十七年七月二
    十三日離婚，兩造迄未再聯絡。被告丙○○於婚姻存續期間，在八十二年二月六
    日生下另被告乙○○，而原告自七十八年至八十一年十二月二十三日均在監服刑
    中，是以被告乙○○確非原告與被告丙○○之婚生女，爰依法提起本件訴訟等語
    。
二、按妻之受胎，係在婚姻關係存續中者，推定其所生子女為婚生子女，前項推定，
    如夫妻之一方能證明妻非自夫受胎者，得提起否認之訴，民法第一千零六十三條
    定有明文。經查：
  (一)本件被告乙○○於八十二年二月六日出生，原告與被告丙○○於七十六年三月十
    一日結婚，並於八十七年七月二十三日離婚等情，有戶籍謄本三份附卷可按，依
    民法第一千零六十一條及同法第一千零六十二條第一項之規定，被告乙○○之受
    胎既在原告與被告丙○○之婚姻關係存續中，推定為原告與被告丙○○之婚生女
    。
  (二)又原告主張被告丙○○受胎期間，其在監執行未與原告同居等情，業據提出台灣
    雲林地方法院八十一年度聲字第六九○號刑事裁定、台灣雲林監獄假釋證明書各
    一份為證，且經本院依職權查原告前科，原告因施用毒品等案，自七十八年九月
    十一日開始入監執行，至八十一年十二月十一日假釋付保護管束，有台灣屏東地
    方法院檢察署刑案資料查註紀錄表一份在卷可按。參以原告於九十年五月底收到
    屏東縣春日鄉戶政事務所書函時，始知悉被告乙○○之存在，有屏東縣春日鄉戶
    政事務所九十年五月二十八日屏春戶字第四八九號函附卷可稽。綜上，可認自原
    告入監執行後，原告與被告丙○○迄未再同居，被告丙○○無受胎自原告之可能
    ，原告與被告乙○○應無親子血緣關係。又被告乙○○於八十二年二月六日出生
    ，且原告於九十年五月底收到屏東縣春日鄉戶政事務所書函時，始知悉被告乙○
    ○之存在，並於知悉子女出生後一年內，於九十年八月七日提起本訴，有本院收
    文戳記附卷可稽。本件原告請求請求確認被告乙○○非原告與被告丙○○之婚生
    女，洵屬有據。
丙、結論：
    原告之訴為有理由，依民事訴訟法第七十八條、第八十五條第一項前段，判決如
    主文。
中      華      民      國      九十      年      十    月    二十六    日
                                    臺灣屏東地方法院民事第一庭
~B法      官  沈佳宜
右為正本係照原本作成。
如不服本判決，應於送達後廿日內，向本院提出上訴狀。
~B法院書記官  黃秀梅
中      華      民      國    九十      年      十      月     二十六   日


司法院資訊處製作；財團法人民間司法改革基金會備份。
